【裁判字號】    95,交抗,881
【裁判日期】    951113
【裁判案由】    違反道路交通管理處罰條例
【裁判全文】
臺灣高等法院交通事件裁定             95年度交抗字第881號
抗告人即
受處分人  甲○○
上列抗告人因違反道路交通管理處罰條例案件，不服台灣板橋地
方法院，中華民國95年9月18日裁定（95年度交聲字第1505號）
，提起抗告，本院裁定如下：
    主  文
原裁定撤銷，發回台灣板橋地方法院。
    理  由
一、原裁定認定：受處分人不服道路交通管理處罰條例第8條所
    定主管機關所為之處罰者，得於接到裁決書之翌日起20日內
    ，向管轄地方法院聲明異議，道路交通管理處罰條例第87條
    第1項定有明文。本件受處分人即異議人甲○○，於民國94
    年11月15日收受原處分機關台北市交通事件裁決所北市裁四
    字第裁22-AEB385342號裁決書，有裁決書之送達證書影本附
    卷可稽。依違反道路交通管理事件統一裁罰基準及處理細則
    第5條規定，處理違反道路交通管理事件，有關文書之送達
    程序，依行政程序法之規定；行政程序法第72條、第73條規
    定，文書之送達得向應受送達人之住所為之，於應送達處所
    不獲會晤應受送達人時，得將文書付與有辨別事理能力之同
    居人、受雇人或應送達處所之接收郵件人員；本件原處分機
    關將裁決書向受處分人之戶籍所在地為送達，並由受處分人
    戶籍所在地之同居人代為收受，其送達程序合法，受處分人
    提起異議，其20日之異議期間自94年11月16日收受裁決書之
    翌日起算至同年12月5日止，再加計在途期間2日，可延至同
    年12月7日。受處分人遲至95年8月29日，始向原處分機關提
    出聲明，有原處分機關收狀日期之聲明異議狀在卷可稽，認
    受處分人之聲明異議不合法律上程式，因而駁回受處分人之
    異議，固非無見。
二、受處分人異議及抗告意旨略以：受處分人之住所為位於一樓
    ，為獨立之門戶，並未雇用管理員，亦無需繳交大樓管理費
    ，與該住處二樓以上之住戶另有門戶，由管理員統一管理，
    並不相同，原裁決書之送達由無關之大樓管理員簽收，並不
    合法等語。
三、經查：
（一）依據卷附之送達證書（見原審卷第9頁），本件簽收之吳
      煥○（第三字簽名無法辨識）勾記為受雇人，並非勾記同
      居人，原審認由受處分人同居人收受，與卷內資料不符。
      且被告陳明其住所位於一樓，且為獨立之門戶，與二樓以
      上另有出入門戶之住戶不同，亦不需繳交管理費，二樓以
      上住戶所雇用之管理員與之無關，倘若屬實，則本件簽收
      之管理員是否為受處分人之受雇人，尚有疑義，自應加以
      查明。受處分人抗告意旨，指摘原裁定不當，尚非全為理
      由，應由本院將原裁定撤銷，發回原審法院另為妥適裁定
      。
（二）又受處分人於員警開具舉發違反道路交通管理事件通知單
      （下稱舉發通知單）時，已陳報其現住所為台北縣永和市
      ○○路503號，經警記載於舉發通知單，有舉發通知單影
      本（見原審卷第7頁）附卷可稽。則原處分機關何以不向
      其陳報之住居所為送達，而逕依其戶籍地之台北市○○路
      29號為送達，此受處分人雖未陳明或不知悉，然此與原裁
      決之送達程序是否合法，亦有關聯，應一併調查，附此指
      明。
四、據上論斷，應依道路交通管理處罰條例第89條，道路交通案
    件處理辦法第26條，刑事訴訟法第413條前段，裁定如主文
    。
中    華    民    國    95    年    11    月    13    日
                    臺灣高等法院交通法庭
                            審判長法  官  葉騰瑞
                                  法  官  黃俊明
                                  法  官  趙功恆
以上正本證明與原本無異。
不得再抗告。
                                  書記官  孫佩琳
中    華    民    國    95    年    11    月    13    日


司法院資訊處製作；財團法人民間司法改革基金會備份。
